---
title: "TugasModul4"
author: "Nindya Putri Maharani"
date: "2022-09-15"
output:
  word_document: default
  html_document: default
  pdf_document: default
---

```{r setup, include=FALSE}
knitr::opts_chunk$set(echo = TRUE)
```

Import dataset "murders";
```{r}
library(dslabs)
data(murders)
```
##Soal 1
Gunakan operator aksesor ($) untuk mengakses variabel populasi dan menyimpannya pada
objek baru “pop”. Kemudian gunakan fungsi sort untuk mengurutkan variabel “pop”. Pada
langkah terakhir, gunakan operator ([) untuk menampilkan nilai populasi terkecil.
Jawaban :

```{r}
pop <- (murders$population)
a <- sort(pop)
a[1]
```

##Soal 2
Tampilkan indeks dari data yang memiliki nilai populasi terkecil.
Petunjuk: gunakan fungsi order. 
Jawaban :

```{r}
a <- order(murders$population)
a ##Menampilkan indeks hasil yang telah diurutkan
a[1] ##Menampilkan indeks dari data yang memiliki nilai populasi terkecil
```

##Soal 3
Dengan fungsi which.min, Tulis satu baris kode yang dapat menampilkan hasil yang sama
dengan langkah diatas. 
Jawaban :

```{r}
which.min(murders$population)
```

##Soal 4
Tampilkan nama negara yang memiliki populasi terkecil.
Jawaban :

```{r}
b <- which.min(murders$population)
murders$state[b]
```

##Soal 5
Untuk membuat data frame baru, contoh script yang dapat digunakan adalah sebagai berikut:
Gunakan fungsi rank untuk menentukan peringkat populasi dari tiap negara bagian, dimulai
dari nilai terkecil hingga terbesar. Simpan hasil pemeringkatan di objek baru “ranks”, lalu buat
data frame baru yang berisi nama negara bagian dan peringkatnya dengan nama “my_df”.
Jawaban :

```{r}
ranks <- rank(murders$population)
ranks
my_df <- data.frame(NegaraBg = murders$state, rank = ranks)
my_df
```

##Soal 6
Ulangi langkah sebelumnya, namun kali ini urutkan my_df dengan fungsi order agar data
yang ditampilkan merupakan data yang telah diurutkan dari populasi yang paling tidak padat
hingga ke yang terpadat.
Petunjuk: buat objek “ind” yang akan menyimpan indeks yang diperlukan dalam mengurutkan
data populasi 
Jawaban :
```{r}
ranks <- rank(murders$population)
my_df <- data.frame(NegaraBg = murders$state, rank = ranks)
ind <- order(my_df$rank)
my_df$NegaraBg[ind]
```

##Soal 7
Untuk keperluan analisis data, akan dibuat plot yang memvisualisasikan total pembunuhan
terhadap populasi dan mengidentifikasi hubungan antara keduanya. 
Jawaban :

```{r}
y = (murders$total)
x = (log10(murders$population / 10^6))
plot(x, y, ylab = "Total Pembunuhan", xlab = "Skala")
```


##Soal 8
Buat histogram dari populasi negara bagian. 
Jawaban :

```{r}
populasi <- with(murders,murders$population/10^6)
hist(populasi, main = "Populasi Negara Bagian")
```


##Soal 9
Hasilkan boxplot dari populasi negara bagian berdasarkan wilayahnya. 
Jawaban :

```{r}
murders$rate <- with(murders, total / population * 10^6)
boxplot(rate~region, data = murders)
```
