---
title: "Tugas Modul 5"
author: "Nindya Putri Maharani"
date: "2022-09-26"
output:
  word_document: default
  html_document: default
  pdf_document: default
---

Import dataset "murders";
```{r}
library(dslabs)
data(murders)
```
##Soal 1
Fungsi nchar dapat digunakan untuk menghitung jumlah karakter dari suatu vektor karakter.Buatlah satu baris kode yang akan menyimpan hasil komputasi pada variabel ‘new_names’dan berisi singkatan nama negara ketika jumlah karakternya lebih dari 8 karakter.
Jawaban :
```{r}
new_names <- nchar(murders$state)
ifelse( new_names > 8, murders$abb, murders$state)
```

##Soal 2
Buat fungsi sum_n yang dapat digunakan untuk menghitung jumlah bilangan bulat dari 1
hingga n. Gunakan pula fungsi ini untuk menentukan jumlah bilangan bulat dari 1 hingga
5.000.
Jawaban :
```{r}
sum_n <- function(n){
  n <- 1:n
  sum(n)
}
sum_n(5000)
```

##Soal 3
Buat fungsi compute_s_n yang dapat digunakan untuk menghitung jumlah Sn = 1^2 + 2^2 + 3^2 +. . . n^2. Tampilkan hasil penjumlahan ketika n = 10.
Jawaban :
```{r}
n = 10
compute_s_n <- function(n) {
  n <- 1:n
  sum(n^2)
}
compute_s_n(n)
```

##Soal 4
Buat vektor numerik kosong dengan nama: s_n dengan ukuran:25 menggunakan s_n <-
vector ("numeric", 25). Simpan di hasil komputasi S1, S2,. . . S25 menggunakan FOR-LOOP.
Jawaban :
```{r}
s_n <- vector("numeric", 25)
for(n in 1:25) {
  s_n[n] <- compute_s_n(n)
}
s_n
```


##Soal 5
Ulangi langkah pada soal no. 4 dan gunakan fugsi sapply.
Jawaban :
```{r}
n <- 1:25
sapply(n, compute_s_n)
```
