---
title: "Untitled"
author: "Nindya Putri Maharani"
date: "2022-10-05"
output: html_document
---

```{r setup, include=FALSE}
knitr::opts_chunk$set(echo = TRUE)
```
Import dataset "murders";
```{r}
library(dslabs)
data(murders)
```

##Soal 1 
Gunakan fungsi str untuk memeriksa struktur objek murders.
Jawaban : C. Data berisi Nama negara bagian, singkatan dari nama negara bagian, wilayah
negara bagian, dan populasi negara bagian serta jumlah total pembunuhan pada
tahun 2010.

```{r}
str(murders)
```
##Soal 2 
Sebutkan apa saja nama kolom yang digunakan pada data frame
Jawaban :

```{r}
names(murders)
```
##Soal 3
Gunakan operator aksesor $ unyuk mengekstrak informasi singkatan negara dan menyimpannya pada
objek "a".Sebutkan jenis class dari objek tersebut
Jawaban :
```{r}
a <- murders$abb
a
class(a)
```
##Soal 4
Gunakan tanda kurung siku untuk mengekstrak singkatan negara dan menyimpannya pada objek "b". Tentukan apakah variabel "a" dan "b" bernilai sama?
Jawaban : a dan b bernilai sama yaitu "character"

```{r}
b <- murders[,2]
b
class(b)
```

##Soal 5
Variabel region memiliki tipe data :factor. Dengan satu baris kode, gunakan fungsi level dan length untuk menentukan jumlah region yang dimiliki dataset.
Jawaban :

```{r}
levels(murders$region)
length(levels(murders$region))
```

## Soal 6
Fungsi table dapat digunakan untuk ekstraksi data pada tipe vektor dan menampilkan frekuensi dari setiap elemen. Dengan menerapkan fungsi tersebut, dapat diketahui jumlah state pada tiap region. 
Gunakan fungsi table dalam satu baris kode untuk menampilkan tabel baru yang berisi jumlah state pada tiap region.
Jawaban :

```{r}
table(murders$region)
```

---
title: "TugasModul4"
author: "Nindya Putri Maharani"
date: "2022-09-15"
output:
  word_document: default
  html_document: default
  pdf_document: default
---
```{r setup, include=FALSE}
knitr::opts_chunk$set(echo = TRUE)
```
Import dataset "murders";
```{r}
library(dslabs)
data(murders)
```
##Soal 1
Gunakan operator aksesor ($) untuk mengakses variabel populasi dan menyimpannya pada
objek baru “pop”. Kemudian gunakan fungsi sort untuk mengurutkan variabel “pop”. Pada
langkah terakhir, gunakan operator ([) untuk menampilkan nilai populasi terkecil.
Jawaban :
```{r}
pop <- (murders$population)
a <- sort(pop)
a[1]
```
##Soal 2
Tampilkan indeks dari data yang memiliki nilai populasi terkecil.Petunjuk: gunakan fungsi order. 
Jawaban :
```{r}
a <- order(murders$population)
a ##Menampilkan indeks hasil yang telah diurutkan
a[1] ##Menampilkan indeks dari data yang memiliki nilai populasi terkecil
```
##Soal 3
Dengan fungsi which.min, Tulis satu baris kode yang dapat menampilkan hasil yang sama dengan langkah diatas. 
Jawaban :
```{r}
which.min(murders$population)
```
##Soal 4
Tampilkan nama negara yang memiliki populasi terkecil.
Jawaban :
```{r}
b <- which.min(murders$population)
murders$state[b]
```
##Soal 5
Untuk membuat data frame baru, contoh script yang dapat digunakan adalah sebagai berikut:
Gunakan fungsi rank untuk menentukan peringkat populasi dari tiap negara bagian, dimulai
dari nilai terkecil hingga terbesar. Simpan hasil pemeringkatan di objek baru “ranks”, lalu buat
data frame baru yang berisi nama negara bagian dan peringkatnya dengan nama “my_df”.
Jawaban :
```{r}
ranks <- rank(murders$population)
ranks
my_df <- data.frame(NegaraBg = murders$state, rank = ranks)
my_df
```
##Soal 6
Ulangi langkah sebelumnya, namun kali ini urutkan my_df dengan fungsi order agar data
yang ditampilkan merupakan data yang telah diurutkan dari populasi yang paling tidak padat
hingga ke yang terpadat.
Petunjuk: buat objek “ind” yang akan menyimpan indeks yang diperlukan dalam mengurutkan
data populasi 
Jawaban :
```{r}
ranks <- rank(murders$population)
my_df <- data.frame(NegaraBg = murders$state, rank = ranks)
ind <- order(my_df$rank)
my_df$NegaraBg[ind]
```

##Soal 7
Untuk keperluan analisis data, akan dibuat plot yang memvisualisasikan total pembunuhan
terhadap populasi dan mengidentifikasi hubungan antara keduanya. 
Jawaban :

```{r}
y = (murders$total)
x = (log10(murders$population / 10^6))
plot(x, y, ylab = "Total Pembunuhan", xlab = "Skala")
```


##Soal 8
Buat histogram dari populasi negara bagian. 
Jawaban :
```{r}
populasi <- with(murders,murders$population/10^6)
hist(populasi, main = "Populasi Negara Bagian")
```


##Soal 9
Hasilkan boxplot dari populasi negara bagian berdasarkan wilayahnya. 
Jawaban :

```{r}
murders$rate <- with(murders, total / population * 10^6)
boxplot(rate~region, data = murders)
```

########
---
title: "Tugas Modul 5"
author: "Nindya Putri Maharani"
date: "2022-09-26"
output:
  word_document: default
  html_document: default
  pdf_document: default
---

Import dataset "murders";
```{r}
library(dslabs)
data(murders)
```
##Soal 1
Fungsi nchar dapat digunakan untuk menghitung jumlah karakter dari suatu vektor karakter.Buatlah satu baris kode yang akan menyimpan hasil komputasi pada variabel ‘new_names’dan berisi singkatan nama negara ketika jumlah karakternya lebih dari 8 karakter.
Jawaban :
```{r}
new_names <- nchar(murders$state)
ifelse( new_names > 8, murders$abb, murders$state)
```

##Soal 2
Buat fungsi sum_n yang dapat digunakan untuk menghitung jumlah bilangan bulat dari 1
hingga n. Gunakan pula fungsi ini untuk menentukan jumlah bilangan bulat dari 1 hingga
5.000.
Jawaban :
```{r}
sum_n <- function(n){
  n <- 1:n
  sum(n)
}
sum_n(5000)
```

##Soal 3
Buat fungsi compute_s_n yang dapat digunakan untuk menghitung jumlah Sn = 1^2 + 2^2 + 3^2 +. . . n^2. Tampilkan hasil penjumlahan ketika n = 10.
Jawaban :
```{r}
n = 10
compute_s_n <- function(n) {
  n <- 1:n
  sum(n^2)
}
compute_s_n(n)
```

##Soal 4
Buat vektor numerik kosong dengan nama: s_n dengan ukuran:25 menggunakan s_n <-
vector ("numeric", 25). Simpan di hasil komputasi S1, S2,. . . S25 menggunakan FOR-LOOP.
Jawaban :
```{r}
s_n <- vector("numeric", 25)
for(n in 1:25) {
  s_n[n] <- compute_s_n(n)
}
s_n
```


##Soal 5
Ulangi langkah pada soal no. 4 dan gunakan fugsi sapply.
Jawaban :
```{r}
n <- 1:25
sapply(n, compute_s_n)
```

CONTOH 
1. Load library tambahan untuk import file! point 2
```{r}
library(dslabs)
library(dplyr)
data=read.csv("D:/semester 5/Praktikum Data
Science/worldwide_covid_data.csv", sep = ",", header = TRUE)
```

2.Nampilin datanya
```{r}
data
str(data)
```
3. Tampilkan 10 nama Negara dengan jumlah kasus Covid-19 yang terkonfirmasi dari paling banyak ke paling sedikit! 
```{r}
country = data$Country
ranks = rank(data$Total_Cases)
tampil = order(data$Total_Cases, decreasing = TRUE)
tampil_data = data.frame(country=country[tampil],ranks=ranks[tampil])
tampil_data
```
4.Buat kolom baru bernama Rate_Deaths yang berisi rasio korban Covid-19 yang meninggal dengan yang terkonfirmasi!
```{r}
data = mutate(data,Rate_Deaths=Total_Deaths/Total_Cases)
head(data)
```

5. Negara mana yang memiliki rasio kematian Covid-19 tertinggi dan terendah? Tampilkan nama negaranya.
```{r}
#tertinggi
data = mutate(data,Rate_Deaths=Total_Deaths/Total_Cases)
tertinggi = which.max(data$Rate_Deaths)
data$Country[tertinggi]

#terendah
terendah = which.min(data$Rate_Deaths)
data$Country[terendah]
```

6. Tampilkan grafik plot antara penderita yang sembuh dengan penderita yang terkonfirmasi Covid-19!
sembuh = data$Total_Recovered
konfirmasi = data$Total_Cases
plot(sembuh, konfirmasi)



