---
title: "TugasModul7"
author: "123200019_Nindya Putri Maharani"
date: "2022-10-30"
output:
  word_document: default
  html_document: default
---

Import dataset "murders";
```{r}
library(tidyverse)
library(dslabs)
library(dplyr)
data(murders)
```

##Soal 1
Gunakan as_tibble untuk mengkonversi tabel dataset “US murders” dalam bentuk tibble
dan simpan dalam objek baru bernama ‘murders_tibble’.
Jawaban :
```{r}
murders_tibble <- tibble(murders)
class(murders_tibble)
```


##Soal 2
Gunakan fungsi group_by untuk mengkonversi dataset “US murders” menjadi sebuah tibble
yang dikelompokkan berdasarkan ‘region’.
Jawaban :
```{r}
as_tibble(murders) %>% group_by(region)
```

##Soal 3
Tulis script tidyverse yang menghasilkan output yang sama dengan perintah berikut:
```{r}
exp(mean(log(murders$population)))
```
Gunakan operator pipe sehingga setiap fungsi dapat dipanggil tanpa menambahkan argumen. 
Gunakan dot operator untuk mengakses populasi.
Jawaban :
```{r}
murders$population %>% 
log() %>% 
mean() %>% 
exp()
```

##Soal 4
Gunakan map_df untuk membuat data frame yang terdiri dari tiga kolom: ‘n’, ‘s_n’, dan
‘s_n_2’. Kolom pertama harus berisi angka 1 hingga 100. Kolom kedua dan ketiga masingmasing
harus berisi penjumlahan 1 hingga n, dimana n menyatakan jumlah baris.
Jawaban :
```{r}
compute_s_n <- function(n) {
 x <- 1:n
 data_frame(n = n, s_n = sum(x), s_n_2 = sum(x))
}
n <- 1:100
map_df(n, compute_s_n)
```

