---
title: "TugasModul3"
author: "Nindya Putri Maharani"
date: "2022-09-14"
output:
  word_document: default
  html_document: default
---

```{r setup, include=FALSE}
knitr::opts_chunk$set(echo = TRUE)
```
Import dataset "murders";
```{r}
library(dslabs)
data(murders)
```

##Soal 1 
Gunakan fungsi str untuk memeriksa struktur objek murders.
Jawaban : C. Data berisi Nama negara bagian, singkatan dari nama negara bagian, wilayah
negara bagian, dan populasi negara bagian serta jumlah total pembunuhan pada
tahun 2010.

```{r}
str(murders)
```


##Soal 2 
Sebutkan apa saja nama kolom yang digunakan pada data frame
Jawaban :

```{r}
names(murders)
```
##Soal 3
Gunakan operator aksesor $ unyuk mengekstrak informasi singkatan negara dan menyimpannya pada
objek "a".Sebutkan jenis class dari objek tersebut
Jawaban :

```{r}
a <- murders$abb
a
class(a)
```

##Soal 4
Gunakan tanda kurung siku untuk mengekstrak singkatan negara dan menyimpannya pada objek "b". Tentukan apakah variabel "a" dan "b" bernilai sama?
Jawaban : a dan b bernilai sama yaitu "character"

```{r}
b <- murders[,2]
b
class(b)
```

##Soal 5
Variabel region memiliki tipe data :factor. Dengan satu baris kode, gunakan fungsi level dan length untuk menentukan jumlah region yang dimiliki dataset.
Jawaban :

```{r}
levels(murders$region)
length(levels(murders$region))
```

## Soal 6
Fungsi table dapat digunakan untuk ekstraksi data pada tipe vektor dan menampilkan frekuensi dari setiap elemen. Dengan menerapkan fungsi tersebut, dapat diketahui jumlah state pada tiap region. 
Gunakan fungsi table dalam satu baris kode untuk menampilkan tabel baru yang berisi jumlah state pada tiap region.
Jawaban :

```{r}
table(murders$region)
```

